臺灣彰化地方法院刑事附帶民事訴訟判決
                                    111年度附民字第378號
原      告  游秀  



被      告  劉淑婷


上列被告因加重詐欺等案件（111年度訴字第670號），經原告提
起附帶民事訴訟，本院判決如下：
    主      文
原告之訴駁回。
    事實及理由
一、原告主張：被告於民國108年8月間參與張珈綾、「黃俊逸」
    、鄭振揚、「許艾文」等人所屬之詐欺集團，該詐欺集團之
    成員於108年7月起以社群網站Facebook及通訊軟體Line與原
    告攀談，並佯稱投資工程需要資金云云，致原告陷於錯誤，
    因而分別於108年9月3日10時39分匯款新臺幣（下同）30萬
    元至張珈綾所持有其子「鄭竣維」之中華郵政股份有限公司
    帳號00000000000000號帳戶，同年月10日10時16分、12日15
    時3分匯款30萬、23萬至被告張珈綾之中華郵政股份有限公
    司帳號00000000000000號帳戶內，並隨即遭張珈綾提領一空
    ，共計損失83萬元，爰依民法第179條、第184條第1項、第1
    85條請求被告賠償。並聲明：被告應給付原告83萬元，及自
    起訴狀繕本送達翌日起至清償日止，按週年利率5％計算之利
    息。
二、被告未為任何聲明或陳述，亦未提出任何書狀。
三、因犯罪而受損害之人，於刑事訴訟程序得附帶提起民事訴訟
    ，對於被告及依民法負賠償責任之人，請求回復其損害。法
    院認為原告之訴不合法者，應以判決駁回原告之訴，刑事訴
    訟法第487條第1項、第502條第1項分別定有明文。而刑事訴
    訟法第487條第1項所定附帶民事訴訟之對象，除刑事被告外
    ，固兼及於依民法負損害賠償責任之人，惟附帶民事訴訟之
    原告所主張之共同加害人，必以在刑事訴訟程序中經認定係
    共同侵權行為之人，始得謂為依民法負賠償責任之人，否則
    對之提起附帶民事訴訟，即難謂為合法(最高法院99年度台
    抗字第480號民事裁定參照)。
四、經查，本件被告雖與張珈綾因加重詐欺案件，經臺灣彰化地
    方檢察署檢察官以109年度偵字第7065、7243號、110年度偵
    字第6號提起公訴，然就原告遭到詐欺部分，起訴書並未認
    定被告與張珈綾為共同正犯，且本院111年度訴字第670號刑
    事判決亦未認定被告係詐欺原告或掩飾、隱匿因詐欺原告所
    得款項去向之洗錢行為之共同正犯或依民法負賠償責任之共
    同侵權行為之人。揆諸前揭說明，原告此部分之訴自應予以
    駁回。
五、依刑事訴訟法第503條第1項前段，判決如主文。
中　　華　　民　　國　　111 　年　　11　　月　　8 　　日
                  刑事第七庭  審判長法  官  梁義順
                                    法  官  陳彥志
                                    法  官  徐啓惟
以上正本證明與原本無異。
如不服本件判決，得自收受送達之日起20日內，表明上訴理由，
向本院提起上訴狀（須附繕本）。
非對於刑事訴訟之判決有上訴時，不得上訴。
中　　華　　民　　國　　111 　年　　11　　月　　8 　　日
                                     書記官  林佑儒